臺灣高等法院民事裁定　　　　　　　　　　　　　　　九十三年度再抗字第一八號
　　聲　請　人　甲○○
抗告人因與相對人遠東國際商業銀行股份有限公司等間宣告破產事件，對於中華民國
九十二年十月三十一日臺灣臺北地方法院九十二年度破字第三八號、九十二年十二月
三十日本院九十二年度抗字第四三六八號確定裁定聲請再審，本院裁定如下：
    主      文
聲請駁回。
聲請費用由聲請人負擔。
    理      由
一、本件聲請意旨略以：聲請人係擔任德利開發科技股份有限公司（下稱德利公司）
    之連帶保證人，真正借款人係德利公司，而德利公司已於二○○三年八月一日與
    英商全球人造衛星集團簽訂投資協議書，並已向法院聲請重整，經本院以九十二
    年度抗字第四五三九號裁定，發回台灣士林地方法院重新審理中，茲該協議書所
    覓得之資金對德利公司之重整有所助益，且若德利公司同意將該部分資金清償其
    所生之債務，則無須由聲請人來負清償之責，是本件無破產法之適用，爰依民事
    訴訟法第五百零七條、第四百九十六條第一項第十三款之再審事由聲請本件再審
    云云。
二、按民事訴訟法第四百九十六條第一項第十三款所謂當事人發見未經斟酌之證物或
    得使用該證物，係指在前訴訟程序事實審之言詞辯論程序終結前已存在之證物，
    因當事人不知有該證物致未經斟酌，現始知之；雖知有此而不能使用，現始得使
    用者而言。若在前訴訟程序事實審之言詞辯論終結前尚未存在之證物，本無所謂
    發見，即不得據為再審之原因。又法院裁判適用法規或解釋法律，係依職權為之
    ，原無待當事人提出其他判決以為證據。再審原告提出另一判決，利用其法律上
    之見解而為有利於己之主張，不能謂係民事訴訟法第四百九十六條第一項第十三
    款之新證物（參照最高法院二十九年上字第一○○五號判例、六十四年台聲字第
    五八號判例意旨自明）。
三、經查，本件聲請人提出之上開協議書，係於二○○三年（即九十二年）八月一日
    簽訂，茲其係於前訴訟程序即台灣台北地方法院九十二年度破字第三八號、本院
    九十二年度抗字四三六八號事件程序中即已存在之證據，是本無所謂發現。又聲
    請人提出本院九十二年度抗字第四五三九號裁定，主張該裁定係有利於其之新證
    據云云，然法院裁判適用法規或解釋法律，本依職權為之，原無待當事人提出其
    他判決以為證據。揆諸上開判例意旨，聲請人據以聲請本件再審，為無理由。
四、綜上所述，本件聲請人以發現未經斟酌之證物為由，依民事訴訟法第五百零七條
    、四百九十六條第一項第十三款提起本件再審之聲請，為無理由，應予駁回，爰
    裁定如主文。
中　　　華　　　民　　　國　　九十三　　年　　　三　　　月　　三十一　　日
                              民事第八庭
                                  審判長法  官  鄭  三  源
                                        法  官  周  美  月
                                        法  官  王  淇  梓
正本係照原本作成。
如不服本裁定，應於收受送達後十日內向本院提出抗告狀，並應繳納抗告費新台幣一
千元。
中　　　華　　　民　　　國　　九十三　　年　　　三　　　月　　三十一　　日
                                        書記官  吳  碧  玲
